---
title: "Regresión Avanzada Proyecto Final"
author: "Alejandra Lelo de Larrea Ibarra 00012433 \\ Laura López Santibañez Jácome 000144088 \\ Dante Ruiz Martínez 000183340"
date: "10 de diciembre del 2018"
header-includes:
  - \usepackage[utf8]{inputenc}
  - \usepackage[spanish,mexico]{babel}
  - \usepackage{arydshln}
abstract: "Agregar un resumen al final."
output: 
  pdf_document:
    fig_caption: yes
    number_sections: true
    toc: true
---

```{r setup, include=FALSE}
knitr::opts_chunk$set(echo = FALSE)
```

```{r setWD}
# setwd("~/Documents/ITAM_Maestria/03_Otono_2018/01_Regresion_Avanzda/05 Proyecto Final")
setwd("//client/E$/ITAM_Maestria/03_Otono_2018/01_Regresion_Avanzada/05_Proyecto_Final")
```

```{r librerias,message=FALSE, warning=FALSE}

# Cargamos librerias
library(R2jags)
library(tidyverse)
library(gridExtra)
library(xtable) # para edición de tablas
library(pastecs)#para analisis descriptivo de datos


```

```{r funciones_aux}

# Gráfica de series de tiempo
plot_ts<-function(datos,Fechas){
  
  output<-function(var,color,var.name,unidades){
    
    par(mar=c(5.1,2.1,3.1,2.1))

    nobs<-nrow(datos)
  
    col<-match(var,colnames(datos))
    y<-unlist(datos[,col])
  
    xmin<-1
    xmax<-nobs
    ymin<-min(y,na.rm=TRUE)
    ymax<-max(y,na.rm=TRUE)
  
    plot(1:nobs,y,type="l",lwd=2,lty=1,col=color,
         xaxt='n',ylim=c(ymin,ymax),xlim=c(xmin,xmax),
         xlab='',ylab=var.name,
         main=var.name)
    
    mtext(paste("(",unidades,")",sep=''), side=3,line=0,cex=0.8)

    axis(1,at=seq(1,nobs,6),labels=Fechas[seq(1,nobs,6)],las=2)
    
    abline(h=seq(ymin,ymax,ceiling((ymax-ymin)/10)),lty=2,lwd=1,col='gray50')
  }
  
  output
}


# Probabilidad
prob<-function(x){
  out<-min(length(x[x>0])/length(x),length(x[x<0])/length(x))
  out
}

getmode <- function(v) {
   uniqv <- unique(v)
   uniqv[which.max(tabulate(match(v, uniqv)))]
}

# Grafica de regresores vs WTI
plot_RegvsWTI<-function(x.name,out.yp,pos_leg){
  
  col_reg<-match(x.name,colnames(datos_train))
  x<-unlist(datos_train[,col_reg])
  y<-datos_train$WTI

  x.name<-case_when(x.name=='JPM_Dollar_Index.name'~'JPM Dollar Index.name',
                    x.name=='VIx.name_Index.name'~'VIx.name Index.name',
                    x.name=='OPEP_TOTPROD'~'Prod. OPEP',
                    x.name=='OPEP_TOTDEM'~'Dem. OPEP',
                    x.name=='TBILL_10YR'~'TBILL-10YR',
                    x.name=='TBILL_1YR'~'TBILL-1YR')
  
  ymin<-min(y,out.yp[,c(1,3,7)])
  ymax<-max(y,out.yp[,c(1,3,7)])
  xmin<-min(x)
  xmax<-max(x)
  
  plot(x,y,type="p",pch=16,col="grey50",ylim=c(ymin,ymax),
     main=paste(x.name," vs WTI"),xlab=x.name,ylab='WTI')
  
  points(x,out.yp[,1],col='firebrick1',pch=16,cex=0.8)
  
  segments(x,out.yp[,3],x,out.yp[,7],col=2)

  legend(pos_leg,legend=c('Observado','Ajustado'),pch=16,col=c('grey50','firebrick1'))
}

# Gráfica de ajuste y pronóstico WTI
plot_tsWTI<-function(out.yp,out.yf,pos_leg){
  
  xmin<-1
  xmax<-n+m
  ymin<-min(c(datos$WTI,out.yp[,1],out.yf[,1]))
  ymax<-max(c(datos$WTI,out.yp[,1],out.yf[,1]))
  
  plot(1:(n+m),datos$WTI,type="l",lwd=2,col="grey80",xaxt='n',ylim=c(ymin,ymax),xlim=c(xmin,xmax),xlab='',ylab='WTI')
  lines(1:(n+m),c(out.yp[,1],out.yf[1,1],rep(NA,m-1)),lty=2,col='firebrick1')
  lines(1:(n+m),c(rep(NA,n-1),out.yp[n,1],out.yf[,1]),lty=1,lwd=2,col='royalblue1')
  axis(1,at=seq(1,n+m,6),labels=Fecha[seq(1,n+m,6)],las=2)
  legend(pos_leg,legend=c('Observado','Ajustado','Pronosticado'),lty=c(1,2,1),lwd=c(2,1,2),col=c('grey50','firebrick1','royalblue1'))
}


# Gráfica de serire de tiempo de coeficients
plot_beta<-function(out.beta){
  
  plotfun<-function (x){
  
    name.y<-case_when(x==1~'JPM Dollar Index',
                      x==2~'VIX Index',
                      x==3~'Prod. OPEP',
                      x==4~'Dem. OPEP',
                      x==5~'TBILL-10YR',
                      x==6~'TBILL-1YR')
                      
                   
    ymin<-min(out.beta[seq(x,nrow(out.beta),k),c(1,3,7)])
    ymax<-max(out.beta[seq(x,nrow(out.beta),k),c(1,3,7)])
    xmin<-1
    xmax<-n
    
    plot(out.beta[seq(x,nrow(out.beta),k),1],
         type="l",lty=1,lwd=2,col='firebrick1',
         ylim=c(ymin,ymax),xlim=c(xmin,xmax),xaxt='n',
         xlab='',ylab=name.y,
         main=paste('Serie de tiempo del coeficiente estimado para ', name.y,sep=""))
    
    lines(out.beta[seq(x,nrow(out.beta),k),3],lty=2,lwd=2,col='gray50')
    
    lines(out.beta[seq(x,nrow(out.beta),k),7],lty=2,lwd=2,col='gray50')
    
    axis(1,at=seq(1,n,6),labels=Fecha[seq(1,n,6)],las=2)
    
    legend('topright',legend=c('Media','Banda Conf. 95%'),lty=c(1,2),lwd=2,col=c('firebrick1','gray50'))
  
         }  
  plotfun
}

```

\newpage
# Introducción

## Problema

## Objetivo

## Hipótesis

\newpage
# Datos

## Descripción de los datos

\begin{table}[h]
  \small
  \caption{Resumen de los Datos}
  \label{tabla:Datos}
  \begin{tabular}{l|p{5cm}|p{3cm}|l|l}
    \hline
    Código & Variable &  Unidades & Fuente & Ticker \\
    \hline
    WTI & West Texas Intermediate &  Dólares por barril & Bloomberg & CL1 Comdty \\
    \hdashline
    JPM Dollar Index & JPM Dollar Index &	Unidades & Bloomberg & FXJPEMCI Index \\
    \hdashline
    VIX & Chicago Board Options Exchange SPX Volatility Index & Unidades & Bloomberg & VIX Index \\
    \hdashline
    Prod. OPEP & Producción Total de Petróleo de la OPEP & Millones de barriles por día & Bloomberg & OPCRTOTL Index \\
    \hdashline
    Dem. OPEP & Demanda Total de Petróleo de la OPEP & Millones de barriles por dia & Bloomberg & OPCBRTOT Index\\
    \hline
    TBILL-10YR & Tasa de Largo Plazo de Estados Unidos & Porciento & FRED & DGS10\\
    \hdashline
    TBILL-1YR & Tasa de Corto Plazo de Estados Unidos & Porciento & FRED & DGS1\\
    \hline
  \end{tabular}
\end{table}

Se tienen observaciones mensuales del West Texas Intermediate (WTI), del JPM Dollar Index, del Chicago Board Options Exchange SPX Volatility Index, de la producción y demanda de petróleo por parte de la OPEP, así como las tasas de corto y largo plazo en Estados Unidos. La tabla \ref{tabla:Datos} resume las fuentes de información de los datos a utilizar en este trabajo. La muestra contiene 225 observaciones que corresponden al periodo de enero del 2000 a septiembre del 2018. Para estimar los modelos se utiliza el periodo comprendido entre enero del 2000 y junio del 2018; mientras que el horizonte de pronóstico va de julio del 2018 a septiembre del 2018. La siguiente sección muestra una análisis exploratorio de los datos. 

```{r LimpiezaDatos,warning=FALSE, message=FALSE}

source('01_Clean_Data_Petroleo.R')

```

## Análisis exploratorio de los datos


```{r SetDatos}

# Seleccioanmos el set de datos a usar
datos<-datos_1

# Extraemos las fechas 
Fecha<-datos$Fecha

# Eliminamos la fecha de los datos 
datos <- select(datos, -Fecha)

# Función para graficar con estos datos. 
plot_ts_datos<-plot_ts(datos,Fecha)


```

```{r PlotWTI,fig.pos='H',fig.width=12,fig.height=6,fig.cap='Serie de Tiempo del precio del West Texas Intermediate'}

# WTI
plot_ts_datos('WTI','firebrick1','West Texas Intermediate','Dólares por barril')


```

```{r PlotsRegresores,fig.pos='H',fig.width=12,fig.height=12,fig.cap='Serie de Tiempo del precio del West Texas Intermediate'}

par(mfrow=c(3,2))

# JPM_Dollar_Index
plot_ts_datos('JPM_Dollar_Index','royalblue1','JPM Dollar Index','Unidades')

# VIX_Index
plot_ts_datos('VIX_Index','darkgoldenrod1','VIX','Unidades')

# OPEP_TOTPROD
plot_ts_datos('OPEP_TOTPROD','olivedrab','Producción de la OPEP','Millones de barriles')

# OPEP_TOTDEM
plot_ts_datos('OPEP_TOTDEM','lightblue1','Demanda de la OPEP','Millones de barriles')

# JPM_Dollar_Index
plot_ts_datos('TBILL_10YR','coral','Tasa Largo Plazo EU','Porciento')

# JPM_Dollar_Index
plot_ts_datos('TBILL_1YR','mediumpurple1','Tasa Corto Plazo EU','Porciento')

```

```{r TablaCor, results='asis'}
# Matriz de correlaciones
mat_cor<-cor(datos)
colnames(mat_cor)<-c('WTI','JPM Dollar Ind.','VIX','Prod. OPEP','Dem. OPEP','TBILL-10YR','TBILL-1YR')
rownames(mat_cor)<-c('WTI','JPM Dollar Ind.','VIX','Prod. OPEP','Dem. OPEP','TBILL-10YR','TBILL-1YR')

mat_cor_tabla<-xtable(mat_cor,caption='Matriz de correlaciones de las variables de estudio',
                      label='tabla:mat_cor')

align(mat_cor_tabla)<-'lrrrrrrr'
print(mat_cor_tabla,comment=FALSE,print.placement='H',caption.placement = 'top',digits=2,size='small')


```

```{r TablaStatDesc, results='asis'}

# Matriz de correlaciones
estdesc<-rbind(stat.desc(datos),apply(datos,2,getmode))[c(8:9,15,12:14,4:6),]

# Nombre de filas y columnas
colnames(estdesc)<-c('WTI','JPM Dollar Ind.','VIX','Prod. OPEP','Dem. OPEP','TBILL-10YR','TBILL-1YR')
rownames(estdesc)<-c('Mediana','Media','Moda','Varianza','Desv.Est.','Coef. Var.','Min','Max','Rango')

# Impresion de la tabla
estdesc_tabla<-xtable(estdesc,caption='Estadísticas Descriptivas de las Variables de Estudio',
                      label='tabla:estdesc')

align(estdesc_tabla)<-'lrrrrrrr'
print(estdesc_tabla,comment=FALSE,print.placement='H',caption.placement = 'top',digits=2,size='small')


```

```{r Train_y_Test}
#-Dividing data-
datos_train <- datos[1:222,]
datos_test <- datos[223:225,]

# No. obs predicción
n <- nrow(datos_train)

# No. obs pronosticos
m <- nrow(datos_test)

# No. regresores
k<- 6
```

\newpage
# MRLMN

PENDIENTE....


# GLM Estático

```{r GLM_Estatico,message=FALSE, warning=FALSE, eval=TRUE, include=FALSE}

source('Modelo_Estatico.R')

```

```{r Resumen_GLM_Estatico,results='asis'}

#Tabla resumen
out_estat.sum.t_tabla<-xtable(out_estat.sum.t,
                              caption='Coeficientes Estimados para el Modelo Estático',
                              label='tabla:coef_mod_estat')

align(out_estat.sum.t_tabla)<-'l|rrrrrr'

print(out_estat.sum.t_tabla,comment=FALSE,caption.placement = 'top')

```

```{r DIC_GLM_Estatico}

#Imprimir DIC
print(paste('DIC=',out_estat.dic,sep=''))

```

```{r PlotRegresores_Estatico,fig.width=12,fig.height=8,fig.cap='Regresores vs WTI: Modelo Estático'}

#Predictions
par(mfrow=c(3,2))


# JPM_Dollar_Index vs. WTI
plot_RegvsWTI(x.name='JPM_Dollar_Index',out.yp=out_estat.yp,pos_leg='topleft')

# VIX_Index vs. WTI
plot_RegvsWTI(x.name='VIX_Index',out.yp=out_estat.yp,pos_leg='topleft')

# OPEP_TOTPROD vs. WTI
plot_RegvsWTI(x.name='OPEP_TOTPROD',out.yp=out_estat.yp,pos_leg='topleft')

# OPEP_TOTDEM vs. WTI
plot_RegvsWTI(x.name='OPEP_TOTDEM',out.yp=out_estat.yp,pos_leg='topleft')

# TBILL_10YR vs. WTI
plot_RegvsWTI(x.name='TBILL_10YR',out.yp=out_estat.yp,pos_leg='topright')

# TBILL_1YR vs. WTI
plot_RegvsWTI(x.name='TBILL_1YR',out.yp=out_estat.yp,pos_leg='topright')

```

```{r tsWTI_Estatico,fig.width=12,fig.height=6,fig.cap='Ajuste y Predicción: Modelo Estático'}

#t vs y
par(mfrow=c(1,1))
plot_tsWTI(out.yp=out_estat.yp,out.yf=out_estat.yf,pos_leg='topleft')

```


# GLM Dinámico

```{r GLM_Dinamico,message=FALSE, warning=FALSE, eval=TRUE, include=FALSE}

source('Modelo_Dinamico.R')

```

```{r Resumen_GLM_dinam,eval=FALSE, include=FALSE}
#Tabla resumen
out_dinam.sum.t_alpha_tabla<-xtable(out_dinam.sum.t_alpha,
                              caption='Interceptos Estimados para el Modelo Dinámico',
                              label='tabla:coef_mod_dinam')

align(out_dinam.sum.t_alpha_tabla)<-'l|rrrrrr'

print(out_dinam.sum.t_alpha_tabla,comment=FALSE,caption.placement = 'top')


out_dinam.sum.t_beta_tabla<-xtable(out_dinam.sum.t_beta,
                              caption='Coeficientes Estimados para el Modelo Dinámico',
                              label='tabla:coef_mod_dinam')

align(out_dinam.sum.t_beta_tabla)<-'l|rrrrrr'

print(out_dinam.sum.t_beta_tabla,comment=FALSE,caption.placement = 'top')


```

```{r DIC_GLM_dinam}
#DIC
print(out_dinam.dic)
```

```{r PlotRegresores_Dinam,fig.width=12,fig.height=6,fig.cap='Regresores vs WTI: Modelo Dinámico'}

#Predictions
par(mfrow=c(3,2))


# JPM_Dollar_Index vs. WTI
plot_RegvsWTI(x.name='JPM_Dollar_Index',out.yp=out_dinam.yp,pos_leg='topleft')

# VIX_Index vs. WTI
plot_RegvsWTI(x.name='VIX_Index',out.yp=out_dinam.yp,pos_leg='topleft')

# OPEP_TOTPROD vs. WTI
plot_RegvsWTI(x.name='OPEP_TOTPROD',out.yp=out_dinam.yp,pos_leg='topleft')

# OPEP_TOTDEM vs. WTI
plot_RegvsWTI(x.name='OPEP_TOTDEM',out.yp=out_dinam.yp,pos_leg='topleft')

# TBILL_10YR vs. WTI
plot_RegvsWTI(x.name='TBILL_10YR',out.yp=out_dinam.yp,pos_leg='topright')

# TBILL_1YR vs. WTI
plot_RegvsWTI(x.name='TBILL_1YR',out.yp=out_dinam.yp,pos_leg='topright')

```

```{r tsWTI_Dinam,fig.width=12,fig.height=6,fig.cap='Ajuste y Predicción: Modelo Dinámico'}
#t vs y
par(mfrow=c(1,1))
plot_tsWTI(out.yp=out_dinam.yp,out.yf=out_dinam.yf,pos_leg='topleft')

```

```{r tsBetas_Dinam,message=FALSE, warning=FALSE, fig.width=12,fig.height=8,fig.cap='Coeficientes Estimados: Modelo Dinámico'}
#betas
par(mfrow=c(3,2))

plot_beta_dinam<-plot_beta(out.beta=out_dinam.beta)

lapply(1:6,plot_beta_dinam)
```


# GLM Dinámico con intercepto estático

```{r GLM_Dinamico2,message=FALSE, warning=FALSE, eval=TRUE, include=FALSE}

source('Modelo_Dinamico2.R')

```

```{r Resumen_GLM_dinam2, eval=FALSE, include=FALSE,results='asis'}
#Tabla resumen
out_dinam2.sum.t_tabla<-xtable(out_dinam2.sum.t,
                              caption='Coeficientes Estimados para el Modelo Dinámico con Intercepto Estático',
                              label='tabla:coef_mod_dinam2')

align(out_dinam2.sum.t_tabla)<-'l|rrrrrr'

print(out_dinam2.sum.t_tabla,comment=FALSE,caption.placement = 'top')

```

```{r DIC_GLM_dinam2}
#DIC
print(paste('DIC=',out_dinam2.dic,sep=''))
```

```{r PlotRegresores_Dinam2,fig.width=12,fig.height=6,fig.cap='Regresores vs WTI: Modelo Dinámico con Intercepto Estático'}

#Predictions
par(mfrow=c(3,2))


# JPM_Dollar_Index vs. WTI
plot_RegvsWTI(x.name='JPM_Dollar_Index',out.yp=out_dinam2.yp,pos_leg='topleft')

# VIX_Index vs. WTI
plot_RegvsWTI(x.name='VIX_Index',out.yp=out_dinam2.yp,pos_leg='topright')

# OPEP_TOTPROD vs. WTI
plot_RegvsWTI(x.name='OPEP_TOTPROD',out.yp=out_dinam2.yp,pos_leg='topleft')

# OPEP_TOTDEM vs. WTI
plot_RegvsWTI(x.name='OPEP_TOTDEM',out.yp=out_dinam2.yp,pos_leg='topleft')

# TBILL_10YR vs. WTI
plot_RegvsWTI(x.name='TBILL_10YR',out.yp=out_dinam2.yp,pos_leg='topright')

# TBILL_1YR vs. WTI
plot_RegvsWTI(x.name='TBILL_1YR',out.yp=out_dinam2.yp,pos_leg='topright')

```

```{r tsWTI_Dinam2,fig.width=12,fig.height=6,fig.cap='Ajuste y Predicción: Modelo Dinámico'}

#t vs y
par(mfrow=c(1,1))
plot_tsWTI(out.yp=out_dinam2.yp,out.yf=out_dinam2.yf,pos_leg='topleft')

```

```{r  tsBetas_Dinam2,message=FALSE, warning=FALSE, fig.width=12,fig.height=8,fig.cap='Coeficientes Estimados: Modelo Dinámico con Intercepto Estático',results='hide'}
#betas
par(mfrow=c(3,2))

plot_beta_dinam<-plot_beta(out.beta=out_dinam.beta)

lapply(1:6,plot_beta_dinam)

```



# GLM Dinámico con suavizamiento

```{r GLM_Dinamico_Suavizamiento,message=FALSE, warning=FALSE, eval=TRUE, include=FALSE}

source('Modelo_Dinamico_Suavizamiento.R')

```

```{r Resumen_GLM_dinam_suav,eval=FALSE, include=FALSE}
#Tabla resumen
out_dinam_suav.sum.t_alpha_tabla<-xtable(out_dinam_suav.sum.t_alpha,
                              caption='Interceptos Estimados para el Modelo Dinámico con Suavizamiento',
                              label='tabla:coef_mod_dinam_suav')

align(out_dinam_suav.sum.t_alpha_tabla)<-'l|rrrrrr'

print(out_dinam_suav.sum.t_alpha_tabla,comment=FALSE,caption.placement = 'top')


out_dinam_suav.sum.t_beta_tabla<-xtable(out_dinam_suav.sum.t_beta,
                              caption='Coeficientes Estimados para el Modelo Dinámico con Suavizamiento',
                              label='tabla:coef_mod_dinam_suav')

align(out_dinam_suav.sum.t_beta_tabla)<-'l|rrrrrr'

print(out_dinam_suav.sum.t_beta_tabla,comment=FALSE,caption.placement = 'top')
```

```{r DIC_GLM_dinam_suav}
#DIC
print(out_dinam_suav.dic)
```

```{r PlotRegresores_Dinam_suav,fig.width=12,fig.height=6,fig.cap='Regresores vs WTI: Modelo Dinámico con Suavizamiento'}

#Predictions
par(mfrow=c(3,2))


# JPM_Dollar_Index vs. WTI
plot_RegvsWTI(x.name='JPM_Dollar_Index',out.yp=out_dinam_suav.yp,pos_leg='topleft')

# VIX_Index vs. WTI
plot_RegvsWTI(x.name='VIX_Index',out.yp=out_dinam_suav.yp,pos_leg='topleft')

# OPEP_TOTPROD vs. WTI
plot_RegvsWTI(x.name='OPEP_TOTPROD',out.yp=out_dinam_suav.yp,pos_leg='topleft')

# OPEP_TOTDEM vs. WTI
plot_RegvsWTI(x.name='OPEP_TOTDEM',out.yp=out_dinam_suav.yp,pos_leg='topleft')

# TBILL_10YR vs. WTI
plot_RegvsWTI(x.name='TBILL_10YR',out.yp=out_dinam_suav.yp,pos_leg='topright')

# TBILL_1YR vs. WTI
plot_RegvsWTI(x.name='TBILL_1YR',out.yp=out_dinam_suav.yp,pos_leg='topright')

```

```{r tsWTI_Dinam_suav,fig.width=12,fig.height=6,fig.cap='Ajuste y Predicción: Modelo Dinámico con Suavizamiento'}

#t vs y
par(mfrow=c(1,1))
plot_tsWTI(out.yp=out_dinam_suav.yp,out.yf=out_dinam_suav.yf,pos_leg='topleft')

```

```{r tsBetas_Dinam_suav,message=FALSE, warning=FALSE, fig.width=12,fig.height=8,fig.cap='Coeficientes Estimados: Modelo Dinámico con Suavizamiento'}
#betas
par(mfrow=c(3,2))

plot_beta_dinam_suav<-plot_beta(out.beta=out_dinam_suav.beta)

lapply(1:6,plot_beta_dinam_suav)

```


# GLM Dinámico con Intercepto Estático y Suavizamiento

```{r GLM_Dinamico2_suav,message=FALSE, warning=FALSE, eval=TRUE, include=FALSE}

source('Modelo_Dinamico2_Suavizamiento.R')

```

```{r Resumen_GLM_dinam2_suav,eval=FALSE, include=FALSE}

#Tabla resumen
out_dinam2_suav.sum.t_tabla<-xtable(out_dinam2_suav.sum.t,
                              caption='Coeficientes Estimados para el Modelo Dinámico con Intercepto Estático y Suavizamiento',
                              label='tabla:coef_mod_dinam2_suav')

align(out_dinam2_suav.sum.t_tabla)<-'l|rrrrrr'

print(out_dinam2_suav.sum.t_tabla,comment=FALSE,caption.placement = 'top')

```

```{r DIC_GLM_dinam2_suav}
#DIC
print(out_dinam2_suav.dic)
```

```{r PlotRegresores_Dinam2_suav,fig.width=12,fig.height=6,fig.cap='Regresores vs WTI: Modelo Dinámico con Intercepto Estático y Suavizamiento'}

#Predictions
par(mfrow=c(3,2))


# JPM_Dollar_Index vs. WTI
plot_RegvsWTI(x.name='JPM_Dollar_Index',out.yp=out_dinam2_suav.yp,pos_leg='topleft')

# VIX_Index vs. WTI
plot_RegvsWTI(x.name='VIX_Index',out.yp=out_dinam2_suav.yp,pos_leg='topright')

# OPEP_TOTPROD vs. WTI
plot_RegvsWTI(x.name='OPEP_TOTPROD',out.yp=out_dinam2_suav.yp,pos_leg='topleft')

# OPEP_TOTDEM vs. WTI
plot_RegvsWTI(x.name='OPEP_TOTDEM',out.yp=out_dinam2_suav.yp,pos_leg='topleft')

# TBILL_10YR vs. WTI
plot_RegvsWTI(x.name='TBILL_10YR',out.yp=out_dinam2_suav.yp,pos_leg='topright')

# TBILL_1YR vs. WTI
plot_RegvsWTI(x.name='TBILL_1YR',out.yp=out_dinam2_suav.yp,pos_leg='topright')

```

```{r tsWTI_Dinam2_suav,fig.width=12,fig.height=6,fig.cap='Ajuste y Predicción: Modelo Dinámico con Intercepto Estático y Suavizamiento'}

#t vs y
par(mfrow=c(1,1))
plot_tsWTI(out.yp=out_dinam2_suav.yp,out.yf=out_dinam2_suav.yf,pos_leg='topleft')

```

```{r tsBetas_Dinam2_suav,message=FALSE, warning=FALSE,fig.width=12,fig.height=8,fig.cap='Coeficientes Estimados: Modelo Dinámico con Intercepto Estático y Suavizamiento'}
#betas
par(mfrow=c(3,2))

plot_beta_dinam<-plot_beta(out.beta=out_dinam.beta)

lapply(1:6,plot_beta_dinam)

```




